Inventaris van het archief van de minister van Buitenlandse Zaken betreffende de Ministerraad voor het Koninkrijk, de Ministerraad en de onderraden, (1945) 1948-1974
Nationaal Archief, Den Haag
- Onderraden, 3.
  - Raad voor de Burgerlijke Rijksdienst (RRD), 3.6.
    - Stukken met het commentaar van het ministerie van Buitenlandse Zaken op de in de Raad voor de Burgerlijke Rijksdienst (RRD) besproken agendapunten met de bijbehorende vergaderstukken, 1954-1971; 1852-1854, 1860-1866; 10 omslagen
      - 07-07-1954, 1860; omslag
        - Ambtenarenreglement
      - 02-12-1954, 1861; omslag
        - Denivelleringsmaatregelen
      - 29-10-1959, 1862; omslag
        - Salariëring middelbare en lagere ambtenaren
        - Ziektekosten overheidspersoneel
      - 14-12-1959, 1863; omslag
        - Salarisvoorstellen voor de middelbare ambtenaren
      - 04-07-1966, 1852; omslag
        - Tegemoetkoming in overdrachtskosten bij aankoop van een woning na verplaatsing of indiensttreding
        - Ziektekostenvoorziening overzeese gepensioneerden
      - 03-07-1967, 1853; omslag
        - Efficiënte uitvoerbaarheid van regelingen
      - 10-06-1968, 1854; omslag
        - Regeling verzekering vliegrisico's
      - 08-10-1969, 1864; omslag
        - Invoering van functioneel leeftijdsontslag
      - 13-07-1970, 1865; omslag
        - Vergoeding verhuiskosten
      - 06-12-1971, 1866; omslag
        - Variabele werktijd
  - Raad voor het Wetenschapsbeleid (RWB), 3.7.
    - Stukken met het commentaar van het ministerie van Buitenlandse Zaken op de in de Raad voor het Wetenschapsbeleid (RWB) besproken agendapunten met de bijbehorende vergaderstukken, 1973-1974; 1867-1869; 3 omslagen
      - 24-10-1973, 1867; omslag
        - Bouw oceanografisch onderzoeksvaartuig
      - 08-03-1974, 1868; omslag
        - Deelname Nederland aan de Maritime Orbital Test Satellite (MAROTS)
      - 01-05-1974, 1869; omslag
        - Advies voor het Wetenschapsbeleid inzake enige aspecten van het budget voor de wetenschap 1974
  - Welzijnsraad, 3.8.
    - Stukken met het commentaar van het ministerie van Buitenlandse Zaken op de in de Welzijnsraad besproken agendapunten met de bijbehorende vergaderstukken, 1973-1974; 1870-1871; 2 omslagen
      - 15-10-1973, 1870; omslag
        - Advies coördinatie van beleidsmaatregelen ten behoeve van Surinamers en Antillianen
        - Repatriëringsregeling Molukkers
      - 28-01-1974, 1871; omslag
        - Advies van de Raad voor de Arbeidsmarkt inzake Bijdragewet